福建金門地方法院刑事附帶民事訴訟判決
111年度城簡附民字第6號
原    告    莊華露
被    告    林岱儀
上列被告因本院110年度城簡字第127號詐欺事件，經原告提起刑
事附帶民事訴訟，請求損害賠償，本院判決如下：
    主      文
原告之訴駁回。
    事實及理由
一、原告主張：被告林岱儀依其智識程度、社會歷練，可預見任
    意將其所申設之金融機構帳戶之金融卡及密碼交予不熟識之
    他人使用，極有可能遭詐欺集團利用作為人頭帳戶，便利詐
    欺集團向他人詐騙，收受詐欺犯罪所得財物，且受詐騙人匯
    入款項遭提領後，即產生遮斷資金流動軌跡以逃避國家追訴
    處罰之結果，竟仍基於縱有人以其金融帳戶實施詐欺取財犯
    行亦不違背其本意之幫助故意，於民國110年5月6日左右，
    在金門縣某處，以通訊軟體Line，將其所申辦之元大商業銀
    行帳號000-00000000000000號(下稱A帳戶)、臺灣土地銀行0
    00-000000000000號帳戶(下稱B帳戶)之網路銀行帳號及密碼
    傳送給真實姓名、年籍不詳之詐騙集團成員，並以此方法將
    上開A、B帳戶資料提供他人使用，而幫助他人實施詐欺取財
    犯罪。該等詐騙成員取得上開帳戶資料後，即意圖為自己不
    法之所有，基於詐欺取財之犯意聯絡，於110年5月間，以某
    通訊軟體，向原告佯稱：投資比特幣可獲利云云，致莊華露
    陷於錯誤，依指示於110年5月7日下午3時31分、同年月10日
    下午3時6分，轉帳170萬元、40萬元至B帳戶，爰起訴請求被
    告歸還前開款項等語(原告本件起訴狀未記載訴之聲明)。
二、提起附帶民事訴訟，應於刑事訴訟起訴後第二審辯論終結前
    為之。但在第一審辯論終結後提起上訴前，不得提起；法院
    認為原告之訴不合法或無理由者，應以判決駁回之，刑事訴
    訟法第488條、第502條第1項分別定有明文。
三、查被告因詐欺案件，經福建金門地方檢察署檢察官以110年
    度偵字第1153號、第1191號、第1272號、第1276號、第1299
    號聲請書聲請簡易判決處刑，並以110年度偵字第1403號、
    第1456號、111年度偵字第7號、第38號、第130號、第154號
    意旨書函請併辦，後由本院以110年度城簡字第127號案件審
    理，並於111年2月22日判決終結；而原告係於上開刑事訴訟
    判決終結後之111年2月23日始具狀提起本件附帶民事訴訟，
    此有蓋上本院收文戳之刑事附帶民事起訟狀在卷足憑(見本
    院卷第7頁)。揆諸前揭說明，本件第一審之刑事訴訟部分既
    已判決終結，原告自不得於判決終結後向本院提起附帶民事
    訴訟。從而，本件附帶民事訴訟並不合法，應以判決駁回原
    告之訴。又原告對於被告之損害賠償請求權並未因本件判決
    而消滅，可於適法之時機再提起附帶民事訴訟，或透過一般
    民事訴訟主張其權利，併此附明。
四、據上論斷，應依刑事訴訟法第488條但書、第502條第1項，
    判決如主文。
中    華    民    國   111    年    3     月    25    日
                  福建金門地方法院金城簡易庭
                                  法  官  蔡旻穎
以上正本證明與原本無異。
對於本判決如不服非對刑事判決上訴時不得上訴並應於送達後20
日內，向本院提出上訴狀。
中    華    民    國   111    年    3     月    25    日
                                  書記官  蔡一如